【裁判字號】    98,審訴,12
【裁判日期】    980213
【裁判案由】    偽證
【裁判全文】
臺灣士林地方法院刑事判決              98年度審訴字第12號
公  訴  人  臺灣士林地方法院檢察署檢察官
被      告  甲○○
上列被告因偽證案件，經檢察官提起公訴（九十七年度偵字第九
四五一號），被告為有罪之陳述，本院合議庭裁定改行簡式審判
程序，並判決如下：
    主  文
甲○○犯偽證罪，累犯，處有期徒刑伍月。
    事  實
一、甲○○曾有多次毒品前科，最近一次因毒品案件，經本院於
    民國九十三年十月間，以九十三年度易字第三九八號判決處
    有期徒刑九月，於九十四年八月十二日縮刑期滿執行完畢。
    甲○○於臺灣士林地方法院檢察署九十六年度偵字第一二七
    三五號劉保彪所涉之販賣第二級毒品安非他命案件偵查中，
    於九十六年十一月六日下午四時十二分許，在臺灣士林地方
    法院檢察署第十二偵查庭接受檢察官訊問時，明知劉保彪並
    無販賣第二級毒品安非他命之事實，於供前具結，就劉保彪
    是否販賣第二級毒品安非他命之案情有重要關係之事項，竟
    虛偽供稱：「（檢察官問：是不是有到臺北市○○區○○路
    七十二巷三十號向劉保彪買安非他命？）我不知道他本名，
    是後來警察從電腦調資料出來，我才知道他的本名。地點是
    我帶警察去北投阿龍的家」、「（檢察官問：是否在九十六
    年八月九日二十二時在上址向阿龍買安非他命？）日期我不
    記得。我是用一千元買一小包」、「（檢察官問：八月跟他
    買安非他命時有無跟他通話過？）有。七月也有。我當時的
    電話是0000000000號，我是用這支電話與他聯繫的。後來我
    去檢舉後才換電話」及「（檢察官：你確定是跟阿龍買安非
    他命的？）確定。我拿錢給他，他有拿安非他命給我」等虛
    偽不實之證詞，致劉保彪為臺灣士林地方法院檢察署檢察官
    提起公訴。嗣於本院以九十七年度訴字第二九一號審理上開
    案件，甲○○於九十七年六月十八日下午三時十分許到庭作
    證接受交互詰問時，就是否買受第二級毒品安非他命、購買
    之時間、地點及方式等作證內容，陳稱：沒有看過劉保彪施
    用安非他命、沒有看過被告身上有很多安非他命、是劉保彪
    床邊桌上有一包安非他命，伊拿走之後放新臺幣一千元，價
    錢沒有問過劉保彪及九十六年七、八月間劉保彪沒有主動拿
    安非他命給伊等證詞，翻異偵訊中所為證詞，劉保彪上開販
    賣毒品案件遂獲無罪判決確定。
二、案經本院告發臺灣士林地方法院檢察署檢察官偵查起訴。
    理  由
一、前揭犯罪事實，業據被告甲○○於本院準備程序及審理時供
    認不諱，核與證人劉保彪於偵查中陳述之情節相符，復有被
    告於臺灣士林地方法院檢察署九十六年十一月六日訊問筆錄
    、本院九十七年六月十八日審判筆錄及九十七年度訴字第二
    九一號判決書各一份在卷可資佐證，足徵被告自白與事實相
    符。本件事證明確，被告犯行堪以認定。
二、按刑法上之偽證罪，不以結果之發生為要件，一有偽證行為
    ，無論當事人是否因而受有利或不利之判決，均不影響其犯
    罪之成立（最高法院七十一年度臺上字第八一二七號判例參
    照）。查被告於劉保彪所涉販賣第二級毒品安非他命案件之
    偵查中，就劉保彪是否有販賣毒品之重要關係事項，於供前
    具結後仍為虛偽陳述，縱劉保彪所涉販賣毒品案件，嗣經判
    處無罪確定，惟依上揭說明，並不影響被告所犯偽證罪之成
    立，核被告所為，係犯刑法第一百六十八條之偽證罪。又被
    告雖於九十八年二月六日本院準備程序及審理時，已自白其
    上開偽證罪之犯行，但因其所虛偽陳述之案件即劉保彪所涉
    販賣毒品案件，業經本院於九十七年七月二十八日以九十七
    年度訴字第二九一號判處無罪確定，有臺灣士林地方法院檢
    察署檢察官辦案單進行單一紙在卷可稽，被告係於該案件判
    決確定後始自白其偽證之犯行，而非於所虛偽陳述之案件裁
    判確定前自白犯罪，尚與刑法第一百七十二條減輕其刑之要
    件不符，自不得依該規定減輕其刑，併此敘明。又被告有事
    實欄所述犯罪科刑執行情形，有臺灣高等法院被告前案紀錄
    表附卷可參，其於有期徒刑執行完畢後，五年內故意再犯有
    期徒刑以上之本罪，應依刑法第四十七條第一項之規定論以
    累犯，並加重其刑。爰審酌被告於作證時就案情重要事項為
    虛偽之證詞，可能造成司法機關基於其虛偽之證詞而為錯誤
    判斷，浪費訴訟資源，妨害國家司法之公正性，並考量其犯
    罪動機、目的、手段，與犯罪後供認犯行之態度等一切情狀
    ，量處如主文所示之刑。
據上論斷，應依刑事訴訟法第二百九十九條第一項前段、第二百
七十三條之一第一項，刑法第一百六十八條、第四十七條第一項
，判決如主文。
本案經檢察官蔡元仕到庭執行職務。
中    華    民    國    98    年    2    月    13     日
                  刑事第一庭法  官  周明鴻
以上正本證明與原本無異。
如不服本判決應於收受判決後10日內向本院提出上訴書狀，並應
敘述具體理由；其未敘述上訴理由者，應於上訴期間屆滿後20日
內向本院補提理由書（均須按他造當事人之人數附繕本）「切勿
逕送上級法院」。
                            書記官  丁梅芬
中    華    民    國    98    年    2    月    13     日
附錄論罪科刑法條：
刑法第一百六十八條
於執行審判職務之公署審判時或於檢察官偵查時，證人、鑑定人
、通譯於案情有重要關係之事項，供前或供後具結，而為虛偽陳
述者，處7 年以下有期徒刑。


司法院資訊處製作；財團法人民間司法改革基金會備份。
